# 有关价格保护协议的会计处理

提问人：shaneyu1981 时间：2013-03-01 16:18:56
陈老师，问个问题，有关手机销售中“价格保护协议“的收入确认，如象西门子、摩托等厂商都与分销商有一个”价格保护“协议”，尽管手机已卖给分销商，分销商也不允许无故退货，但如果在分销商出清这些货之前，手机零售价格低于分销商进货成本，则手机厂商会把这一差额补贴给分销商。像这样的情况，是否可以理解成为手机出货时按出厂价照样确认收入，但同时确认一笔金融负债（上述的价格保护有点像期权的味道，即在产品出厂时，厂商卖给分销商一个看跌期权，届时如果零售价格低于进货成本，则由厂商支付给分销商），这样的话，一开始手机厂商则根据期权定价模型确认一笔金融负债，同时借记应收账款，在每个资产负债表日，根据该笔金融负债的公允价值的变动，调整应收账款的金额。

回答人：chenyiwei
你的观点有一定的合理性，如果能够可靠确定该项嵌入衍生工具在发货日的公允价值及其后续变动情况，应也是适当的处理方式。